【裁判字號】    99,審易,2914
【裁判日期】    990730
【裁判案由】    竊盜等
【裁判全文】
臺灣高雄地方法院刑事判決            99年度審易字第2914號
公  訴  人  臺灣高雄地方法院檢察署檢察官
被      告  甲○○
上列被告因竊盜等案件，經檢察官提起公訴（99年度偵字第1872
5 號），被告就被訴事實為有罪之陳述，經本院告知簡式審判程
序之旨，並聽取被告與公訴人之意見後，本院裁定進行簡式審判
程序，判決如下：
    主  文
甲○○犯攜帶兇器竊盜罪，處有期徒刑捌月；扣案之Ｔ字型扳手
壹支，沒收。
    事  實
一、甲○○基於意圖為自己不法所有之犯意，於民國99年5 月31
    日凌晨2 時許，駕駛其所有車號0839-NY 號自用小客車，並
    攜帶其所有而客觀上得以危害人生命、身體可供兇器使用之
    Ｔ字型扳手及螺絲起子各1 支，至設於高雄市○○區○○街
    123 號「高雄市立小港高中」圍牆旁，見乙○○所有車號61
    53-GP 號自用小客車停放於該處，無人看管，認有機可趁，
    持上開Ｔ字型扳手插入乙○○所有上開自用小客車車門鎖，
    致該車門鎖損壞，足以生損害於乙○○，甲○○再開啟經破
    壞門鎖之車門進入車內，持螺絲起子拆解乙○○所有裝設於
    該自用小客車內之音響（含主機及面板）及高速公路電子收
    費器(ETC) 等各1 組，而竊取乙○○所有之音響與高速公路
    電子收費器各1 組，得手後，準備離去之際，適遭乙○○發
    覺，報警處理，經巡邏員警趕至現場而當場查獲，並扣得甲
    ○○所有而供本件竊盜所用之Ｔ字型扳手1 支，始獲上情。
二、案經乙○○訴由高雄市政府警察局小港分局報告臺灣高雄地
    方法院檢察署檢察官偵查起訴。
    理  由
一、本件被告甲○○所犯係死刑、無期徒刑、最輕本刑為3 年以
    上有期徒刑以外之罪，其於準備程序中就被訴事實為有罪之
    陳述，經法官告知簡式審判程序之旨，並聽取公訴人及被告
    之意見後，本院依刑事訴訟法第273 條之1 第1 項之規定，
    裁定進行簡式審判程序。
二、訊據被告對於上揭時、地，持Ｔ字型扳手毀損乙○○之汽車
    車門門鎖，以及持螺絲起子竊取乙○○所有裝放於自用小客
    車上之音響與高速公路電子收費器各1 組得逞之事實，均坦
    承不諱，核與證人即告訴人乙○○證述情節相符，並有查獲
    照片11張，以及贓物認領保管單、車號6153- GP號自用小客
    車行車執照、車籍查詢基本資料詳細畫面各1 份附卷可稽，
    復有被告所有而供竊盜所用之Ｔ字型扳手1 支扣案可憑，被
    告上揭犯行，均堪認定，應予依法論科。
三、論罪科刑：
  (一)按刑法第321 條第1 項第3 款之攜帶兇器竊盜罪，係以行為
    人攜帶兇器竊盜為其加重條件，此所謂兇器，其種類並無限
    制，凡客觀上足對人之生命、身體、安全構成威脅，具有危
    險性之兇器均屬之，且祇須行竊時攜帶此種具有危險性之兇
    器為已足，並不以攜帶之初有行兇之意圖為必要，最高法院
    79年臺上字第5253號著有判例可資參照。次按，扳手、鉗子
    、起子等物，客觀上均足對人之生命、身體、安全構成威脅
    應認為行兇器具，持以行竊應成立加重竊盜罪（最高法院76
    年度臺上字第3929號判決參照）。被告用以行竊之Ｔ字型扳
    手及螺絲起子，均為鐵製品，此經被告自承在卷（見本院卷
    第23頁），並有扣案之Ｔ字型扳手照片在卷可憑（見偵查卷
    第25頁），而被告既得持Ｔ字型扳手破壞汽車門鎖，並持螺
    絲起子將裝設於汽車內之音響與高速公路電子收費器卸下，
    顯示該Ｔ字型扳手與螺絲起子各1 支，在客觀上均足以危害
    人之生命、身體，依上開判例意旨，自均屬兇器無訛。是核
    被告所為，係犯刑法第354 條之毀損罪、同法第321 條第1
    項第3 款之攜帶兇器竊盜罪。
  (二)被告以Ｔ字型扳手毀損汽車車門鎖，進入汽車內竊取音響與
    高速公路電子收費器之一行為，同時觸犯毀損罪與攜帶兇器
    竊盜之二罪名，為想像競合犯，應依刑法第55條規定，從一
    重之攜帶兇器竊盜罪處斷。檢察官起訴意旨認被告所犯上開
    2 罪間，犯意各別，行為互異，應分論併罰，容有誤會。
  (三)本院審酌被告除因違反槍砲彈藥條例案件，經法院判處拘役
    50日，並於91年7 月4 日易科罰金執行完畢之紀錄外，即無
    其他犯罪經法院判刑之紀錄，此有被告臺灣高等法院被告前
    案紀錄表1 份在卷可佐，素行尚可，而被告正值壯年，不思
    以正當方法賺取財物，竟貪圖小利攜帶兇器行竊，破壞他人
    對財產權之支配，危害社會治安，惟念及被告竊取財物之價
    值非鉅，且為警即時查獲，而使被害人得索回失竊之財物，
    未擴大被害人之財產損失，且被告坦承犯行等一切情狀，量
    處如主文所示之刑。
  (四)扣案之Ｔ字型扳手1 支，係被告所有，係供本件竊盜犯罪所
    用之物，此據被告供承在卷，爰依刑法第38條第1 項第2款
    之規定，併予宣告沒收。至於被告用以行竊之螺絲起子1 支
    ，並未扣案，此有高雄市政府小港分局99年7 月7 日函1 份
    附卷可參（見本院卷第13頁），因被告亦不知該螺絲起子下
    落，本院審酌該螺絲起子之價值不高，沒收該螺絲起子1 支
    ，對於報應或嚇阻被告再犯之功能，遠不及於執行機關為執
    行沒收而耗費之成本，本院因認無宣告沒收之必要，附此敘
    明。
據上論斷，應依刑事訴訟法第273 條之1 第1 項、第299 條第1
項前段，刑法第321 條第1 項第3 款、第354 條、第55條、第38
條第1 項第2 款，判決如主文。
本案經檢察官杜妍慧到庭執行職務。
中    華    民    國    99    年    7     月    30    日
                  刑事第十庭  法  官  高增泓
以上正本證明與原本無異。
如不服本判決，應於判決送達後10日內，向本院提出上訴狀。
中    華    民    國    99    年    7     月    30    日
                              書記官  王淑娟
附錄本案論罪科刑法條全文：
刑法第321條
犯竊盜罪而有下列情形之一者，處6 月以上、5 年以下有期徒刑
：
  一  於夜間侵入住宅或有人居住之建築物、船艦或隱匿其內而
      犯之者。
  二  毀越門扇、牆垣或其他安全設備而犯之者。
  三  攜帶兇器而犯之者。
  四  結夥三人以上而犯之者。
  五  乘火災、水災或其他災害之際而犯之者。
  六  在車站或埠頭而犯之者。
前項之未遂犯罰之。

司法院資訊處製作；財團法人民間司法改革基金會備份。
